---
title: "Gallica_scraping"
output: html_document
---

# Identifiants ARK (Archival Resource Key)

L'ARK (Archival Resource Key) est un format d'identifiant créé en 2001 par la California Digital Library (CDL) qui a vocation à identifier des ressources de tous types -- physiques (échantillons destinés à une expérience scientifique, etc.), numériques (livres numérisés, notices de catalogue, etc.). Son but est de fournir des identifiants adaptés aux besoins des producteurs et diffuseurs de données sur le web, mais également capables de durer sur le long terme (identification pérenne). Depuis 2007, la BnF utilise l'identifiant ARK pour nommer les ressources qu'elle crée.

Références : 
https://gallica.bnf.fr/ark:/12148/cb41193663x/date1915
<https://github.com/hackathonBnF/hackathon2016/wiki/SERVICE-VISU-ISSUES
https://github.com/hackathonBnF/hackathon2016/wiki/API-Gallica---Document](https://github.com/hackathonBnF/hackathon2016/wiki/API-Gallica—Docu

    <http://api.bnf.fr/texte-corrige-et-ocr-de-documents-de-gallica>

-   La partie obligatoire de l'identifiant est constituée des éléments suivants :

    -   Le type, ou schème, d'identifiant « ark: » déclare qu'il s'agit d'un identifiant ARK.

    -   Le numéro d'autorité nommante correspondant à une organisation habilitée à attribuer des ARK.

    -   Le nom ARK est une chaîne de caractères spécifique à la ressource attribué par l'autorité nommante.

-   Optionnellement, sont définis des qualificatifs, c'est-à-dire des suffixes permettant d'identifier des composantes ou variantes d'une ressource (par exemple /f pour folio et /highres pour haute définition).

### Exemple Livre d'heures en français selon l'usage de Paris (images) [^3].

[^3]: <https://gallica.bnf.fr/ark:/12148/btv1b525070859.image>

"<https://gallica.bnf.fr/ark:/12148/btv1b525070859/f1/highres%22> : folio 1 en haute définition de l'ark btv1b525070859 attribué par l'organisation 12148.

### Téléchargement d'une image unique

```{r eval = FALSE}
url <- "https://gallica.bnf.fr/ark:/12148/btv1b525070859/f1/highres"    

download.file(url,"fichier.jpg", mode = "wb") # mode wb pour Windows.
```

### Téléchargement de la totalité des images

Le livre d'heures en français selon l'usage de Paris comprend 340 folios

```{r eval = FALSE}
for (i in 1:340) {
  download.file(paste0("https://gallica.bnf.fr/ark:/12148/btv1b525070859/f",i ,"/highres"),
                paste0("gallica_livre_heures_btv1b525070859-",i, ".jpg"), mode = "wb")
}
```

### Exemple de l'Ouest éclair, édition de Nantes (texte brut)

### Numéro unique du premier janvier 1916 de l'Ouest éclair, édition de Nantes

```{r, eval = FALSE}

library(htm2txt)
url <- 'https://gallica.bnf.fr/ark:/12148/bpt6k567105k.texteBrut'
loecl16_01_01 <- gettxt(url)

# Visualisation

cat(loecl16_01_01)

```

### Liste des numéros pour l'année 1915

Url (Gallica)

<https://gallica.bnf.fr/ark:/12148/cb41193663x/date1915>

Url (xml)[^4]

[^4]: le langage XML (Extensible Markup Langage) « langage de balisage extensible » en français, est un langage informatique qui permet de décrire des données à l'aide de balises et de règles que l'on peut personnaliser.

    Sa syntaxe est reconnaissable par son usage des chevrons (\<, \>) encadrant les noms des balises. L'objectif du XML est de faciliter les échanges de données entre les machines. A cela s'ajoute un autre objectif important : décrire les données de manière aussi bien compréhensible par les hommes qui écrivent les documents XML que par les machines qui les exploitent.Le XML se veut également compatible avec le web afin que les échanges de données puissent se faire facilement à travers le réseau Internet.

    Le XML se veut donc standardisé, simple, mais surtout extensible et configurable afin que n'importe quel type de données puisse être décrit.

    En résumé :

    \* Le XML a été créé pour faciliter les échanges de données entre les machines et les logiciels.

    \* Le XML est un langage qui s'écrit à l'aide de balises.

    \* Le XML se veut compréhensible par tous : les hommes comme les machines.

    \* Le XML permet de créer son propre vocabulaire grâce à un ensemble de règles et de balises personnalisables.

<https://gallica.bnf.fr/services/Issues?ark=ark:/12148/cb41193663x/date&date=1915>

### Algorithme

1.  Lecture des identifiants arks de chaque numéro et des dates de publication au format XML contenus dans une page web.

2.  Analyse syntaxique (parser, en anglais) du contenu XML de la page web et conversion en tableau de données.

3.  Sélection de la colonne contenant les identifiants arks.

4.  initalisation d'un objet de type texte dont la fonction sera de stocker le texte de la totalité des numéros publiés. Il s'agit de créer un objet vide.

5.  Boucle.

### Programme

```{r eval = FALSE}
# L'Ouest Eclair édition de Nantes, année 1915
#############################################
# Chargement des bibliothèques

library(httr)      # connexion R / internet
library(xml2)      # parsing xml
library(htm2txt)   # fonction gettxt récupère le texte contenu dans une page html
library(tidyverse) # 

# loen15 : l'ouest éclaire edition de Nantes 1915

# Récupération du texte contnu dans la page xml listant les exemplaires de L'OE

loen15_numeros_xml <- GET("https://gallica.bnf.fr/services/Issues?ark=ark:/12148/cb41193663x/date&date=1915")

# Parsing XML et conversion en tableau de données
loen15_liste_numeros_tbl  <- loen15_numeros_xml  %>%
  content() %>% 
  xml_find_all(".//issue") %>% 
  map_df(~ c(as.list(xml_attrs(.x)), date_parution = xml_text(.x)))

# Sélection de la colonne contenant les arks

arks_liste <- loen15_liste_numeros_tbl [,'ark']

# Initialisation d'une variable "characters"

loen15_text <- c()

# Boucle 

for (i in unlist(arks_liste)) {
  url <- paste0("https://gallica.bnf.fr/ark:/12148/", i, ".texteBrut")
   loen15_text<- c(oen15_text ,gettxt(url))
}
```